【裁判字號】    90,易,4088
【裁判日期】    901231
【裁判案由】    傷害等
【裁判全文】
臺灣高雄地方法院刑事判決                          九十年度易字第四八八號
    公  訴  人  臺灣高雄地方法院檢察署檢察官
    被      告  戊○
右列被告因傷害等案件，經檢察官提起公訴（九十年度偵字第一一二三八號），本院
判決如左︰
    主  文
戊○傷害人之身體，處罰金壹仟元，如易服勞役，以佰元折算壹日；又損壞他人流
動攤販推車壓克力面板，足以生損害於他人，處罰金佰元，如易服勞役，以佰元
折算壹日。應執行罰金壹仟貳佰元，如易服勞役，以佰元折算壹日。
    事  實
一、戊○與丙○○係居住於同棟公寓之鄰居，二人平日相處即甚為不睦，於民國九十
    年一月二十七日十三時四十分許（起訴書所載之日期、時點均有錯誤，應予更正
    ），戊○因懷疑丙○○偷竊其機車，遂前往高雄縣林園鄉○○○路與文化街口處
    ，向當時在該地擺攤之丙○○質問，二人因而再起口角爭執，戊○竟基於傷害之
    故意，先徒手摑掌丙○○臉頰，繼而持案外人甲○○○店內之刷地掃帚毆打丙○
  ○，因丙○○舉手遮擋，致其背部及手臂多處瘀紅成傷。又於二人衝突之際，戊
    ○亦另基於毀損之犯意，持掃帚砸毀丙○○營業用之流動攤販推車壓克力面板，
    足生損害於丙○○。
二、案經丙○○訴由高雄縣警察局林園分局報請臺灣高雄地方法院檢察署檢察官偵查
    起訴。
    理  由
一、訊據被告戊○固坦承於右揭時地持掃帚砸毀告訴人丙○○營業用之流動攤販推車
    壓克力面板事實，惟否認有毆打告訴人之傷害犯行，辯稱：伊僅打壞攤架，並無
    打到告訴人身體，告訴人當時亦持掃帚與其互打，伊不知告訴人身上的傷何來云
    云。經查，被告於右揭傷人毀物事實，除據告訴人指述在卷外，且經證人即當時
    在場旁觀之甲○○○（按被告與告訴人爭執之前揭地點即在證人店門口）於本院
    證述：伊看見被告、告訴人二人在吵架，被告先打告訴人耳光，又拿伊店門口之
    掃帚打告訴人，告訴人一直受手回擋，並未持掃帚與被告互打等語，另隨後亦到
    場觀看之證人丁○○亦證稱：伊到達時見告訴人很兇在罵告訴人等語（見本院九
    十年十二月四日審判筆錄），互核二證人所證述之內容與告訴人指述情節相符，
    且證人均為附近居民，應無偏袒任何一方之虞，其等證詞應當可信，故告訴人之
    指訴應確信為真實可採，被告空言否認無毆打告訴人情節，顯係避重就輕之飾詞
    ，要無可信，至其同居人乙○○雖於偵審中同稱被告無毆打告訴人等詞，然其與
    被告關係匪淺，所言自有偏袒被告之嫌，亦難憑採。此外，復有被告當時持以毆
    打告訴人並砸毀攤販車之掃帚照片附於警訊卷可觀，由照片上顯示掃帚握柄業經
    斷裂一情，亦可察悉被告毆打告訴人之情狀應甚為激烈，其因此致告訴人背部及
    手臂等多處瘀紅成傷，亦有告訴人所提出之建佑醫院診斷證明書一紙在卷可稽，
    又告訴人營業用之流動攤販推車壓克力面板亦遭被告砸毀之情，亦有照片二幀附
    卷可證。從而被告傷害、毀損犯行，事證已臻明確，均堪認定。
二、核被告所為，分別係犯刑法第二百七十七條第一項之傷害罪及同法第三百五十四
    條之毀損罪。其所犯上開二罪，犯意各別，行為互殊，應分論併罰。審酌被告與
    告訴人比鄰而居，不知惜緣和睦相處，動輒相互懷疑猜忌，進而傷人毀物，犯後
    猶否認傷害犯行，迄今亦尚未與告訴人和解，顯無悔意，惟告訴人身體所受傷害
    及物品遭毀損，均尚非嚴重，且其前亦無犯罪前科，有臺灣高雄地方法院檢察署
    刑案資料查註紀錄表在卷可稽，素行尚佳等一切情狀，就其所犯上開二罪，各量
    處如主文所示之罰金刑，並定其應執行之罰金額度，及諭知易服勞役之折算標準
    。至被告傷人毀物之掃帚，係證人甲○○○所有，已據被告及甲○○○陳明在卷
    ，被告犯罪所用之物既非其所有，爰不併為沒收諭知，附此敘明。
據上論斷，應依刑事訴訟法第二百九十九條第一項前段，刑法第二百七十七條第一項
、刑法第三百五十四條、第五十一條第七款、第四十二條第二項，罰金罰鍰提高標準
條例第一條前段、第二條，判決如主文。
中      華      民      國    九十      年     十二     月    三十一    日
                                    臺灣高雄地方法院刑事庭
                                        法  官  陳淑卿
右正本證明與原本無異。
如不服本判決，應於送達後十日內，向本院提出上訴狀。
                                        書記官  陳朝宗
中      華      民      國    九十      年     十二     月    三十一    日
附錄本判決論罪之法條全文
刑法第二百七十七條條第一項：
傷害人之身體或健康者，處三年以下有期徒刑、拘役或一千元以罰金。
刑法第三百五十四條：
毀棄、損壞前二條以外之他人之物或致令不堪用，足以生損害於公眾或他人者，處二
年以下有期徒刑、拘役或五百元以下罰金。


司法院資訊處製作；財團法人民間司法改革基金會備份。
